---
title: "(5ADK5) BAB II: Penyajian Data Kategorik"
author: "Andi Oxy Raihan Machikami Rahman"
format: html
editor: visual
---

![](images/Andi Oxy Raihan (1).png)

## Latihan 2.7

Sebuah survei dilakukan pada 90 mahasiswa mengenai **Jurusan x Platform E-Learning Favorit:**

1.  Membuat Tabel Kontigensi di R

    ```{r}
    platform <- matrix(
      c(10,20,10,
        8,12,10,
        5,10,5),
      nrow = 3,
      byrow = TRUE
    )

    colnames(platform) <- c("Zoom", "Google_Meet", "LMS_Kampus")
    rownames(platform) <- c("Sistem_Informasi", "Sains_Data", "Statistika")

    platform <- as.table(platform)
    platform
    ```

<!-- -->

2.  Hitung Proporsi

    ```{r}
    prop_joint = prop.table(platform)
    prop_joint
    ```

<!-- -->

3.  Hitung Proporsi Marginal untuk Platform

    ```{r}
    prop_platform = prop.table(platform, margin = 2)
    prop_platform
    ```

    ```{r}
    prop_platform_total <- margin.table(platform, 2) / sum(platform)
    prop_platform_total
    ```

<!-- -->

4.  Hitung Proporsi Bersyarat

    ```{r, eval=FALSE}
    plot(1:10)
    ```

5.  Grafik Visualisasi

    ```{r}
    library(ggplot2)
    library(dplyr)
    library(tidyr)

    df <- as.data.frame(platform) %>%
      group_by(Var1) %>%
      mutate(prop = Freq / sum(Freq))

    ggplot(df, aes(x = Var1, y = prop, fill = Var2)) +
      geom_bar(stat = "identity", position = "fill") +
      scale_y_continuous(labels = scales::percent) +
      labs(
        x = "Jurusan",
        y = "Proporsi (%)",
        title = "Proporsi Penggunaan Platform E-learning per Jurusan (100% Stacked Bar)",
        fill = "Platform"
      ) +
      theme_minimal()
    ```

6.  Platform mana yang dominan

    Berdasarkan data:

    Sistem Informasi (SI)

    -   Google Meet paling dominan (20/40 = 50%)

    -   Zoom = 25%

    -   LMS Kampus = 25%

    Dominan: Google Meet

    ⸻

    Sains Data (SD)

    -   Google Meet (12/30 = 40%)

    -   Zoom = 26.7%

    -   LMS Kampus = 33.3%

    Dominan: Google Meet meskipun selisih dengan LMS cukup kecil.

    ⸻

    Statistika

    -   Google Meet (10/20 = 50%)

    -   Zoom = 25%

    -   LMS Kampus = 25%

    Dominan: Google Meet

    ⸻

    Kesimpulan Umum:

    -   Google Meet menjadi platform yang paling disukai di semua jurusan.

    -   LMS Kampus memiliki pengguna stabil, tetapi selalu di bawah Google Meet.

    -   Zoom berada di posisi ketiga untuk ketiga jurusan.
